

Hanz Cocchi Guerrero

Jefe de Proyectos TI | Ing. de Sistemas | Fullstack Developer

992 723 695

Manzcg@hotmail.com

Q Callao / Lima / Perú

https://www.linkedin.com/in/hanzcg/

https://hanzcg.github.io/

Acerca de mí

Sólida experiencia en todas las etapas del desarrollo de software. Gestión y coordinación de Proyectos de TI. PMBOK, Scrum. Mas de 20 años de experiencia participando en diferentes proyectos y empresas me convierten en un profesional de TI con amplia visión y capacidad de acción en múltiples ambientes, lenguajes y plataformas. He podido participar y dirigir proyectos que han terminado cumpliendo las expectativas iniciales.

Aptitudes

8/10

Gestión de equipos TI

8/10

Project Management

9/10

Scrum

10/10

Desarrollo de Software

4/10

Inglés

--

Educación

Maestría en Project Management Univ. Tecnológica del Perú (UTP)

Univ. Tecnologica del Perú (UTP) 2023 – Actualmente

Ing. Sistemas Computacionales Univ. Privada del Norte (UPN) 2018 – 2021

Computación e Informática IST Computronic Tech 1997 - 2000

Experiencia laboral

* Coordinador de Proyectos de TI

Touring y Automóvil Club del Perú / Lima / Mayo 2024 – Actualmente

- Estandaricé las metodologías de desarrollo de software.
- Gestioné proyectos de desarrollo de nuevos sistemas.
- Gestioné y prioricé atención de incidentes y requerimientos de desarrollo de los sistemas.
- Gestioné acceso a recursos, sistemas y datos de los clientes y usuarios.

Aptitudes: Gestión de Proyectos, Arquitectura de Software, C# .Net, SQL, Android, AWS, Seguridad de la Información, Zoho, Hubspot.

* Ingeniero de Software Senior

Zoluxiones BPO SAC / Lima / Abril 2019 – Marzo 2024

BELCORP - Analista de AMS

- Coordiné la estabilización del sistema de integración en línea que utilizan diferentes bancos de los 12 países en donde se opera Belcorp.
- Realicé el seguimiento de incidentes y requerimientos tanto de clientes internos y externos priorizando los mismos y asignando las actividades a los diferentes equipos de desarrollo involucrados.
- Gestioné equipos de trabajo para las aplicaciones que tenía asignado a mi cargo a fin de coordinar actividades entre productos.
- Gestioné proyectos de implementación de requerimientos y mejoras en algunos de sus sistemas y sus despliegues.

<u>Aptitudes</u>: Scrum, Gestión de servicios TI, Análisis de Sistemas, Gestión de equipos, Incident Management, Jira, AWS, Devops, Jenkins, Github.

ZOLUXIONES - Fábrica de software

 Participé en el proyecto de desarrollo de aplicación web para generación de reportes gerenciales utilizando arquitectura propia desarrollada en fábrica.

Aptitudes: Python, Django.

Hanz Cocchi Guerrero 1

Otros estudios

PCAP - Programming Essentials in Python CISCO Network Academy (Abril 2019)

Curso Oficial Professional SCRUM Developer 3Dev Consulting – SCRUM.org (Julio 2017)

Gestión de Proyectos bajo la metodología PMI CosapiSoft (Julio – Octubre 2012)

Cursos Oficiales de Certificación Microsoft .Net Framework 2.0

División de Alta Tecnología – CIBERTEC (2007)

Especialización en Gestión de Proyectos de TI División de Alta Tecnología – CIBERTEC (2005)

.NET Developer Specialist Sistemas UNI (2004)







* Docente tiempo parcial

IDAT S.A.C / Lima / Octubre 2018 - Actualmente

- Desarrollo de aplicación móviles básico y avanzado.
- Programación Orientada a Objetos con Java.
- Gestión de Proyectos bajo enfoque PMBOK y Scrum.
- Fundamentos de programación con Python.

Aptitudes: Android, Java, Kotlin, Python, Scrum, PMBOK, Trello, Google Cloud.

* Docente tiempo parcial

UTP S.A.C / Lima / Octubre 2018 - Diciembre 2019

- Programación Orientada a Objetos con Java.
- Gestión de Proyectos bajo enfoque PMBOK y Scrum.

Aptitudes: Java, Scrum, PMBOK, Trello.

* Consultor .Net Senior

Generic Group SAC / Lima / Agosto 2018 - Marzo 2019

BELCORP - Consultor fullstack

- Participé como backend developer en proyectos de mejora de sistemas dirigidos al seguimiento de consultoras de belleza.
- Apoyé en el mantenimiento de aplicaciones android.
- Como Líder de equipo, dirigé la implementación del proyecto de mejora de escalas para consultoras.

* Consultor .Net Senior

Zoluxiones BPO SAC / Lima / Octubre 2017 – Julio 2018

BELCORP - Consultor fullstack

- Como Líder Técnico, dirigí un equipo para implementación del nuevo sistema web para ingreso de nuevas consultoras interactuando con la plataforma Keynua para validación digital con identificación facial.
- Mantuve la actualización de la web de reportes para gerentes que recogía información sobre el seguimiento de las consultoras.

<u>Aptitudes:</u> C# .Net, NodeJs, Angular, SQL Server, MongoDB, Postman, Web services, Github, Devops, Kotlin, Android, AWS, Keynua.

SURA - Consultor Senior

- Desarrollé nuevos reportes para gerencia utilizando ASP .Net MVC y BD SQL Server.
- Desarrollé y modifiqué ETL's en SQL Server que permitían actualizar los datos para los reportes.
- Apoyé en la actualización de web services de la empresa que alimentaban información a otros sistemas.

Aptitudes: ASP .Net, C#, ETL, SQL Server, Java.

* Analista Técnico

DINET S.A / Callao / Diciembre 2016 – Setiembre 2017

- Android developer para app utilizado por el personal de planta.
- Análisis y captura de requerimientos.
- Gestión de despliegue y seguimiento de las actualizaciones.
- Desarrollo y mantenimiento del sistema de control de contenedores utilizado por el personal administrativo.

Aptitudes: Android, Java, webservices, winforms, C#.Net, Oracle.

Hanz Cocchi Guerrero 2

Otras herramientas

MS Visual Studio, VS Code, Netbeans. C#, VB, Java, Python, JavaScript, TypeScript Kotlin.

ASP .Net, MVC, WinForms, Webservices, Windows Services, Postman, SOAP UI. SQL Server, Oracle, MongoDB, SQLite, MySQL. MS Word, Excel, Power Point, Project, Vizio, Power BI.

Erwin, Oracle Data Modeler. PMBOK. Scrum.

Jira, Trello.

* Analista técnico

DINETPERU S.A / Lima / Abril 2016 - Noviembre 2016

 Participé en el proyecto de implementación de nuevas funcionalidades de su sistema de control de depósito temporal.

Aptitudes: Winforms, C#.Net, Oracle.

* Jefe de Proyectos de TI

Cosapisoft S.A. / Lima / Mayo 2014 - Octubre 2015

FINANCIERA EDYFICAR - Jefe de Proyecto

 Dirigí y participé en el análisis del proyecto para implementación del sistema de evaluación del desempeño personal.

Aptitudes: Oracle, ASP .Net, C#, Arquitectura de software, Gestión de proyectos, PMBOK, Análisis de sistemas.

SCOTIABANK - Jefe de Proyecto

 Dirigí el proyecto de implementación del sistema de evaluación del desempeño el cuál era transversal para todas las empresas del grupo: Scotiabank, CrediScotia, SCI, Scotiabolsa, Scotiafondos.

Aptitudes: SQL Server, ASP .Net, C#, Arquitectura de software, Gestión de proyectos, PMBOK.

* Analista de Sistemas

Cosapisoft S.A. / Lima / Octubre 2011 - Marzo 2014

UN ADRYAN - Arquitecto de software

 Dirigí el proyecto de generación de la nueva versión de los sistemas web que conforman el ecosistema de ADRYAN (Administración de Recursos y Automatización de Nóminas)

Aptitudes: SQL Server, ASP .Net, C#, Análisis de sistemas, Arquitectura de software. TDD.

BRITÁNICO - Consultor . Net Senior

- Participé en el proyecto de implementación del sistema web para planillas
- Desarrollo de ETL's para extracción de datos.

Aptitudes: SQL Server, ETL's, ASP .Net, C#, Telerik.

* Jefe de Aplicaciones Web

IEST Daniel Alcides Carrión SAC / Lima / Feb. 2009 - Set. 2011

- Fui responsable de la administración de los sistemas web verificando el funcionamiento y coordinando los desarrollos con el equipo de programadores.
- Desarrollé el servicio de inicio de sesión único (SSO) para todas las aplicaciones de la corporación que incluían la universidad Wiener y los institutos Wiener y Carrión.
- Fui el responsable de levantar información con los usuarios internos para coordinar el desarrollo de los sistemas de información.

<u>Aptitudes</u>: ASP, ASP .Net, PHP, Desarrollo Web, Windows Services, Scrum, Gestión de equipos, Análisis de sistemas, ORACLE.

Hanz Cocchi Guerrero 3